臺北高等行政法院判決　　　　　　　　　　　　　　九十二年度訴字第三五九八號
　　　　　　　　　　　　　　　.
　　原　　　告　花蓮汽車客運股份有限公司
　　代　表　人　甲○○
　　訴訟代理人　李文平 律師
　　被　　　告　交通部
　　代　表　人　乙○○部長）.
　　訴訟代理人　戊○○
　　　　　　　　丙○○
　　　　　　　　丁○○
右當事人間因公路法事件，原告不服行政院中華民國九十二年六月二日院臺訴字第０
九二００八六０五０號訴願決定，提起行政訴訟。本院判決如左：
    主  文
原告之訴駁回。
訴訟費用由原告負擔。
    事  實
一、事實概要：
    本件原告係汽車運輸業者，其申請民國（下同）九十一年度偏遠路線營運虧損補
    貼，經交通部公路總局（下稱公路總局）依公路汽車客運審議委員會 (以下稱審
    議委員會)全體委員會議決議，以九十一年四月二十二日九十一路監運字第九一
    八三七二一號函報經被告核定補貼原告十四條路線之營運虧損，金額共計新臺幣
    （下同）九、０六五、九三七元，並經公路總局轉請該局臺北區監理所以九十一
    年六月五日九一北監運字第九一三七０九八號函檢附九十一年度補貼偏遠路線營
    運虧損彙整表核定本通知原告。原告向審議委員會及公路總局申復。公路總局先
    後以九十一年七月八日九一路監運字第九一二五七四三號、九十一年七月三十日
    九一路監運字第九一二九一八三號、九十一年八月十二日九一路監運字第九一三
    一六一八號、九十一年九月十六日九一路監運字第九一三六六三０號函復所請未
    便同意。原告就交通部之核定不服，提起訴願，經遭決定駁回，遂提起行政訴訟
    。
二、兩造聲明（原告未於辯論期日到庭，其聲明及主張依其起訴狀所載及於準備程序
    中之聲明及主張）：
  (一)原告聲明：
    1.訴願決定及原處分不利原告部分均撤銷。
    2.被告應再核定給付九八八、一五０元予原告。
  (二)被告聲明：
    1.駁回原告之訴。
    2.訴訟費用由原告負擔。
三、兩造之主張：
  (一)原告主張之理由：
    1.被告主張如需補貼，補貼款差額應為九七二、九六九元，原告表示同意。
    2.九十一年度虧損補貼條件審議作業規定（以下稱補貼審議作業規定）早有明確
      規定謂：「各線行經重複路段班次之總計超逾六十班次時，業者僅得以最低成
      本路線申請全線補貼，其餘路線只得申請未重複路段之補貼‧」，原告初審以
      七十五‧一六公里申請補貼，係以「花蓮─玉里」申請全線補貼，「花蓮─玉
      里─台東」及「花蓮─富里」則以七五‧一六公里及二五‧三公里申請未重複
      路段之補貼（此與九十年度之聲請情形相同），後初審小組另行規定九十一年
      每車公里收入大於九十年路線別成本之路不可提出，此雖與前揭補貼審議作業
      規定不合，然經核算結果，「花蓮─玉里─台東」之路線成本仍為最低，且仍
      亦符合前揭補貼審議作業規定（符合同一業者經營二條以上路線具重複情形，
      而重複里程為其中一線全線里程之百分之六十以上，且各線行經該重複路段班
      次總計超逾六十班次時之規定），原告所為之聲請均符合補貼審議作業規定之
      要件。
    3.九十年度與九十一年度補貼審業作業規定第三點第三項，其內容條文除由原任
      擇一路線改為最低路線申請全線補貼之外，其餘文字皆相同，九十年度審查通
      過「花蓮─玉里」路段以全程九０‧二公里計算補貼，亦未扣除「花蓮─瑞穗
      」等不符合營運申請補貼之路段，補貼審議作業規定之計算方式，無不確定法
      律概念之部分，被告卻稱係屬判斷餘地，此部份實難為人所認同。
    4.就「花蓮─玉里─台東」全線僅以七五‧一六公里補貼，實與九十一年度補貼
      審議作業規定第三點第三項規定不符，即使政府預算不足，亦應依照個別路線
      實際虧損比例分配，即便未能全額補貼，亦應考量實質公平正義而為妥善分配
      ，在申請補貼金額概數已嚴重短計情況下，更遑論實際領得之補貼金額，其與
      實際虧損之金額相比，則更形如天壤，平均班次行駛一０．六六公里僅獲補貼
      一四六．八元，杯水車薪云云。「花蓮─玉里─台東」路線，係獨立之每日十
      二班次，與花蓮至富里段之班次根本不相重疊，且「花蓮─玉里─台東」線所
      計算出之年度平均路線別成本為二一‧四七一元，而該線之每車公里收入為一
      八‧五一三元，其屬全線虧損確屬無疑。即使花蓮至富里段未虧損，但絕對不
      表示「花蓮─玉里─台東」中之重複花蓮至富里段未虧損，因為「花蓮─玉里
      ─台東」路線是否符合補貼規定，係全線計算而非分段計算，其虧損自亦必為
      全線而非僅單一段落，且花蓮至富里段亦根本未聲請補貼，先前亦從未有此計
      算方式，被告以「虧損路段即富里至台東路段計七五‧一六公里計算補貼金額
      」，其計算方式亦顯失公平。
    5.原告基於對政府之信賴，依規定行駛，依規定申請，被告於實施半年後，竟任
      意更改補貼原則，且依規定原告亦不得任意停駛，導致損害繼續擴大，然被告
      竟將原先之路線規劃責任推諉給原告，要原告自行負責。被告一在陳稱係判斷
      餘地，然以明確之虧損補貼條件審議作業規定及九十年度已然明確之處理方式
      ，此根本與判斷餘地大相逕庭。又路線規劃並非被告所得左右，依規定在被告
      尚未同意以區間車方式行駛營運前，原告即應依原規定之計劃行駛，係因本件
      補貼方式之改變，原告始申請改依區間車營運行駛。原告依被告之規定行駛，
      亦依被告之規定申請補貼，孰料被告竟在原告已行駛近六個月，無理由突將補
      助經費變更縮減，其違信賴保護原則，實屬無疑。另直達車本即較有利於消費
      者，以花蓮到台東為例，相信沒有人願意到富里後，再花時間等另一班公車到
      台東。
    6.被告自行提出之鼎東客運申請補貼出審意見表，其e09-19，20，21，27，30，
      38，39，41，42，48等線均屬花東地區，以全線里程計算補貼金額。在相同依
      規定行駛，亦均有虧損情況下，卻有如此不公平之差別待遇，此部份有違憲法
      之平等原則，實屬無疑。另被告此次書狀所提出之部分路線補貼資料，實看不
      出和本案件之關聯性，蓋以被告多次提出之資料均顯現不公之外，原告係依九
      十一年度補貼審議作業規定：「各線行經重複路段班次之總計超逾六十班次時
      ，業者僅得以最低成本路線申請全線補貼」辦理，被告以有其他路線遭刪減而
      將之提出，而不論其刪減原因，此恐有極大誤會，蓋其可能並非最低成本，亦
      或非重複路線，亦或其他重複路段已獲補貼。
  (二)被告主張之理由：
    1.「汽車或電車運輸業之經營、管理，符合政府規定標準者，除依法獎勵外，其
      新設、新闢或其所經營偏遠地區之路線有虧損者，公路主管機關得以公路營運
      費獎助之」公路法第七十及汽車運輸業管理規則第一百三十六條定有明文。再
      按「為對服務性路（航）線或偏遠、離島地區民眾基本運輸服務提供補貼，以
      促進大眾運輸之發展，特訂定本辦法。」、「中央或直轄市主管機關為辦理大
      眾運輸補貼，應設審議委員會。」為大眾運輸補貼辦法第一條及第五條前段明
      文規定。另公路總局九十一年度公路汽車客運偏遠服務路線營運虧損補貼計畫
      執行管理要點（下稱補貼計畫執行要點）第一條亦訂有明文「依據：交通部『
      大眾運輸補貼辦法』暨『台灣省公路汽車客運業營運審議委員會全體委員會議
      』決議事項辦理。」。原告除配合刪除「花蓮—玉里」及「花蓮—富里」二路
      線外，並將「花蓮—玉里—台東」路線申請補貼資料改以全線一九０‧六六公
      里申請虧損補貼送交複審，案經審議委員會複審結果，仍維持初審小組意見（
      即維持原告初審所提報該線以七五‧一六公里補貼），並經被告核定在案，致
      無法同意原告所請，故被告既依補貼計畫執行要點之規定辦理，亦為審議委員
      會之決議，而並非無適法之依據。
    2.原告所述九十年度「花蓮—玉里」路段之補貼係在於九十一年度補貼作業規定
      尚未修正時，九十一年度補貼作業規定業已修正業者僅得以最低成本路線申請
      全線補貼，其餘路線只得申請未重複路段之補貼，其主要目的即在於政府預算
      之縮減，且經審議委員會檢討修正後，為兼顧偏遠路線民眾與業者之權益，即
      於九十一年度補貼作業規定修正為以全線最低成本路線申請補貼。此係以考量
      業者在該重複路段營運績效均處於虧損狀況，以及政府編列此項經費有限之情
      況下，以補助最低成本之路段有助於其維持基本營運，故被告核定之路線營運
      虧損彙總表，並無違法。
    3.被告核准原告申請補貼里程七五、一六公里為計算補貼金額部分：依據「公
      路總局九十一年度補貼計畫執行要點規定補貼優先順序得分有「經營環境績效
      」及「公司經營管理」等，並對於業者改善經營有輔導之作用，其中「經營環
      境績效」方面包含有經營環境、經營效率與載客績效等審核事項。再按「大眾
      運輸補貼辦法」第十二條規定：「‧‧‧前項公式名詞定義如下：一、每車公
      里合理營運成本：指該路線之營運成本依中央主管機關規定之統一會計科目及
      路線別成本計算制度之成本項目分類與標準分攤至各路線別成本，再依各區域
      特性、車輛型式、由主管機關審定之各路線每車公里營運成本。‧‧‧」，原
      告送審之「九十年營運虧損申請補貼數額概算彙總表」及「九十一年營運虧損
      申請補貼數額概算彙總表」兩相對造觀之，即可知九十一年度所增列之「每車
      公里路線別成本」反映出原告所經營之「花蓮—玉里」、「花蓮—富里」兩條
      路線其「每車公里收入」顯然大於其「每車公里路線別成本」。被告核准原告
      「富里—台東」路段計七五‧一六公里計算補貼金額時，既已考量原告所提出
      之「花蓮—玉里─台東」路線，其中已重複路段「花蓮—玉里」與「花蓮—富
      里」業於該年度概算中顯示收入部分已有盈餘，應不符補貼規定，故為求補貼
      公平與合理及符合申請補貼路線條件須以「發生營運虧損者」為原則。原告
      所行駛之路線「花蓮—玉里」、「花蓮—富里」及「花蓮—玉里—台東」等路
      線，除原告每日往返之班次外，另有東部幹線鐵路行駛此間。原告「花蓮—玉
      里—台東」路線之班次表與前揭兩路線班次表僅僅間隔十分鐘左右，且由花蓮
      經玉里至台東路線全程行駛完成尚需四小時左右。依一般社會習慣，乘客豈願
      花費四小時里程之乘車時間？被告除為達到公平合理原則外，亦衡酌一般社會
      常情及兼顧避免虛耗國家資源之情形下，核准原告申請補貼里程七五‧一六公
      里為計算補貼金額應屬適當。
    4.按公路總局九十一年一月二十八日召開研修「交通部公路局九十一年度公路汽
      車客運偏遠服務路線營運虧損補貼條件審議作業規定與及補貼計畫執行管理要
      點」專案小組會議，於會議後請各區監理所將作業規定傳輸各客運公司，以憑
      提報九十一年偏遠服務路線營運虧損補貼計畫書，且公路總局並將會議紀錄於
      九十一年二月五日以九一路監運字第九一八三五三０函以最速件函送各區監理
      所及台灣省公共汽車客運商業同業公會聯合會。參照司法院釋字第五二五號之
      意旨有關法規（如解釋性、裁量性之行政規則）係因主張權益受害者純屬願望
      ，期待而未有表現其已生信賴之事實者，則欠缺信賴要件，不在保護範圍。被
      告既已於九十一年初告知原告其所申請路線不符營運虧損申請補貼之規定，經
      初審小組退回請重新更正，並將管理要點亦於九十一年二月五日函至聯合會，
      從此可知，原告應已生預見可能性，而原告一再表示希以「花蓮—玉里—台東
      」全線申請補貼，顯純屬原告之願望與期待，而未有表現其已生信賴之事實，
      自應不在保護範圍，當無侵害其信賴保護可言。公路總局台北區監理所九十年
      偏遠服務路線營運虧損申請補貼專案小組初審意見表中，原告「富里—東河農
      場」線於九十年初審時亦經工作小組決議刪除，而原告業表示不服不願刪除。
      原告對於被告所核准之補貼金額，均有表示不服之慣性，應非真正侵害其法益
      而表示不服，顯本案已非原告第一宗向被告表示不服，故原告此類行為，顯不
      足採。蓋原告難謂已有客觀上信賴事實之具體表現，即無主張信賴保護之餘地
      。
    5.關於救助之給付對象、條件及範圍，國家機關於符合平等原則之範圍內，得斟
      酌國家財力、資源之有效運用及其他實際狀況，採取合理必要之手段，為妥適
      之規定（司法院釋字第五百七十一號）。被告是否僅對原告申請補貼全線里程
      予以刪除，而給予原告不合理之差別待遇部份，九十一年度被告審查補貼金額
      已有兩案茲為例證：公路總局高雄區監理所九十一年度偏遠路線營運虧損申
      請補貼初審意見表中，鼎東汽車客運公司所屬花東地區路線（e03-19、20、21
      、27、30、38、39、41、42、48）於該年度亦以全線里程計算申請補貼金額，
      惟本部仍針對鼎東汽車客運公司該等路段（e03-10、27、32、41、42 、48）
      路線請其自行刪減補貼金額。公路總局台北區監理所初審小組針對宜興汽車
      客運公司「羅東—清水—南方澳」線（26班26.4公里）申請補貼金額，建議該
      公司修正班次及開行區間班車。所謂「行政補助」係指國家或其他公共行政
      主體，為達成特定之公共目的，對私人所為有財產給與價值之給與，而補貼之
      目的係為追求公共利益並非為受領人之利益。被告並未僅對原告九十一年度申
      請「花蓮—玉里—台東」之全線里程路線予以否准，而有謂差別待遇，乃已兼
      顧偏遠路線補貼之目的達成，手段亦屬合理，與平等原則無違。
   理   由
一、原告經合法通知，無正當理由，未於言詞辯論期日到場，核無行政訴訟法第二百
    十八條準用民事訴訟法第三百八十六條各款所列情形，爰依被告聲請由其一造辯
    論而為判決。
二、按基於權力制衡原則，行政法院對行政行為得進行司法審查，然在權力分立底下
    ，行政法院對行政行為僅能作合法性審查而不及於妥當性審查，對於立法機關賦
    予行政機關之裁量權限，亦僅限於其有逾越權限及濫用權力之情事時，始能認為
    其違法。行政訴訟法第二百零一條規定：「行政機關依裁量權所為之行政處分，
    以其作為或不作為逾越權限或濫用權力者為限，行政法院得予撤銷。」即是此意
    。次按「汽車或電車運輸業之經營、管理，符合政府規定標準者，除依法獎勵外
    ，其新設、新闢或其所經營偏遠地區之路線有虧損者，公路主管機關得以公路營
    運費獎助之。」為公路法第七十條所規定。是公路主管機關對汽車或電車運輸業
    之新設、新闢或其所經營偏遠地區路線有虧損所為之獎助 (獎勵補助)處分，性
    質上為裁量行為，除非有逾越權限或濫用權力，否則不能指為違法。又被告為對
    服務性路（航）線或偏遠、離島地區民眾基本運輸服務提供補貼，以促進大眾運
    輸之發展，訂定「大眾運輸補貼辦法」。該辦法第五條前段、第七條第二項及第
    十條分別規定：「中央或直轄市主管機關為辦理大眾運輸補貼，應設審議委員會
    。」「主管機關辦理第三條第一項第五款之補貼，應另行訂定作業規定，其內容
    應載明補貼條件、申請所需書表文件、作業時程、補貼金額之核給及監督考核方
    式等相關事項，並依程序報經中央主管機關核定後實施之。」「主管機關受理路
    （航）線別營運補貼計畫申請，經該管審議委員會審定，再報經中央主管機關核
    可後實施。」而交通部公路總局九十一年度補貼審議作業規定三之（三）、四、
    四之（四）及（五）、八之（二）分別規定「重複路線：同一業者經營二條以上
    路線具重複情形，而重複里程為其中一線全線里程之百分之六十以上，且各線行
    經該重複路段班次之總計超逾六十班次時，業者僅得以最低成本路線申請全線補
    貼，其餘路線只得申請未重複路段之補貼。」「偏遠服務路線基本營運補貼金額
    計算公式：（每車公里合理營運成本減每車公里實際營運收入）乘（班次數）乘
    （路線〔段〕里程數）（一）．．．。（四）路線〔段〕里程數：申請之路線別
    單程里程數（以路線許可證所載為準）或未重複路段之里程數；並原則以補貼六
    十公里為上限，即逾六十公里，以六十公里計之，惟如有特殊地區路線，業者提
    供相關資料並詳細說明之，由審議委員會酌情考量決定。（五）審議委員會得視
    實際情況，調整基本營運虧損補貼之最高金額。」據此等規定，同一業者經營二
    條以上路線具重複情形，而重複里程為其中一線全線里程之百分之六十以上，且
    各線行經該重複路段班次之總計超逾六十班次時，業者固得以最低成本路線申請
    全線補貼，惟其申請補貼仍應受該補貼審議作業規定四之（四）規定之限制，亦
    即原則以補貼六十公里為上限，逾六十公里，以六十公里計之，惟如有特殊地區
    路線，業者提供相關資料並詳細說明之，再由審議委員會酌情考量決定，是非謂
    業者合於該補貼審議作業規定三之（三）規定，以最低成本路線申請全線補貼時
    ，審議委員會必須同意全線補貼。
三、本件原告申請九十一年度偏遠路線營運虧損補貼，經被告核定補貼原告十四條路
    線之營運虧損九、０六五、九三七元，原告就其中就「花蓮─玉里─台東」全線
    僅以七五‧一六公里補貼，未全線一九０．六六公里補貼而不服，並為事實欄所
    載之主張。經查：
(一)、原告於審議委員會初審時，以「花蓮─玉里」申請全線補貼，「花蓮─玉里─
      台東」及「花蓮─富里」則以七五‧一六公里及二五‧三公里申請未重複路段
      之補貼，嗣配合初審小組要求，刪除「花蓮—玉里」及「花蓮—富里」二路線
      初審小組同意以七五‧一六公里補貼，原告後再將「花蓮—玉里—台東」路線
      申請補貼資料改以全線一九０‧六六公里申請虧損補貼送交複審，案經審議委
      員會複審結果，仍維持初審小組意見即以七五‧一六公里補貼，並經被告核定
      在案之事實，有交通部公路總局多次函覆原告之函文及審議委員會審議記錄附
      原處分卷為證，並為兩造所不爭執。是審議委員會已將原告「花蓮—玉里—台
      東」路線申請全線補貼納入複審考量，並未否定該路線合於九十一年補貼審議
      作業規定三之（三）得以最低成本路線申請全線補貼之規定，只是如前所述，
      業者固得以最低成本路線申請全線補貼，惟其申請補貼仍應受該補貼審議作業
      規定四之（四）規定之限制，亦即原則以補貼六十公里為上限，逾六十公里，
      以六十公里計之，惟如有特殊地區路線，業者提供相關資料並詳細說明之，再
      由審議委員會酌情考量決定，非謂業者合於該補貼審議作業規定三之（三）規
      定，以最低成本路線申請全線補貼時，審議委員會必須同意全線補貼。因而審
      議委員會最後決定未予該路線全線補貼，是因九十一年補貼審議作業規定四之
      （四）規定所使然，原告指就「花蓮─玉里─台東」全線僅以七五‧一六公里
      補貼，與九十一年度補貼審議作業規定第三點第三項規定不符云云，實有誤會
      。
(二)、依九十一年補貼審議作業規定四之（四）之規定，路線原則以補貼六十公里為
      上限，逾六十公里，以六十公里計之，除非特殊地區路線，業者提供相關資料
      並詳細說明之，再由審議委員會酌情考量決定。據此，補貼超過六十公里，事
      屬例外，應由原告供相關資料並詳細說明之，說服審議委員會考量決定。本件
      合議制之審議委員會既考量決定補貼七五‧一六公里，除非有逾越權限或濫用
      權力情事，即難認為違法。而原告所舉其應受全線補貼之理由，不外是其九十
      年度與九十一年度補貼審業作業規定第三點第三項，其內容條文除由原任擇一
      路線改為最低路線申請全線補貼之外，其餘文字皆相同，九十年度審查通過「
      花蓮─玉里」路段以全程九０‧二公里計算補貼，亦未扣除「花蓮─瑞穗」等
      不符合營運申請補貼之路段；「花蓮─玉里─台東」線所計算出之年度平均路
      線別成本為二一‧四七一元，而該線之每車公里收入為一八‧五一三元，其屬
      全線虧損，平均每班次行駛一０．六六公里僅獲補貼一四六．八元，杯水車薪
      云云。然各年度補貼審議規定即使相同，相關事實則未必相同，自應由各該年
      度之審議委員會依具體事例，按相關法令規定審議決定，原告自不能以九十年
      度之審議結果而非難九十一年度之審議結果。何況如前所述，九十一年審議委
      員會並未否定原告之「花蓮─玉里─台東」路線合於該補貼審議作業規定三之
      （三）規定，只是在該補貼審議作業規定四之（四）規定下僅准原告就「花蓮
      ─玉里─台東」全線以七五‧一六公里補貼，原告以九十年度與九十一年度補
      貼審業作業規定第三點第三項規定相比擬，自無足採。再「花蓮─玉里─台東
      」路線全線虧損，不必然審議委員會必須同意全線補貼，已詳述於前。另補貼
      金額多寡，是審議委員會審議決定後之結果，不能倒果為因，以補貼金額多寡
      作為認定審議委員會審議決定是否合法之依據。另被告所主張核准原告「富里
      —台東」路段計七五‧一六公里計算補貼金額時，已考量原告所提出之「花蓮
      —玉里─台東」路線，其中已重複路段「花蓮—玉里」與「花蓮—富里」業於
      該年度概算中顯示收入部分已有盈餘，為求補貼公平與合理及符合申請補貼路
      線條件須以「發生營運虧損者」為原則，尚屬審議委員會在九十一年補貼審議
      作業規定四之（四）規定下酌情考量是否給予超過七五．一六公里補貼之合理
      範圍內，原告即使有不同意見，既無逾越權限或濫用權力情事，要不能指其為
      違法。
(三)、原告另主張原告提出之鼎東客運申請補貼出審意見表（被證三），其e09-19，
      20 ，21，27，30，38，39，41，42，48等線均屬花東地區，以全線里程計算
      補貼金額，相同依規定行駛，亦均有虧損情況下，卻有如此不公平之差別待遇
      ，此部份有違憲法之平等原則云云。然各路線各有其情形，其經審議委員會審
      議結果未必均相同，原告未具體指出上開e09-19，20，21，27，30，38，39，
      41，42，48等線與原告之「花蓮—玉里─台東」路線情形是否完全相同，空言
      相同依規定行駛，均有虧損情況下，要求審議委員會應以全線里程計算補貼金
      額，並非有理。又依九十一年度補貼審議作業規定三之（三）之規定，重複路
      線如其重複里程非「為其中一線全線里程之百分之六十以上，且各線行經該重
      複路段班次之總計超逾六十班次」時，本不在禁止以重複路線申請補貼範圍內
      ，原告所舉鼎東客運有重複路線一再補助（見原告行政訴訟準備四狀），並未
      具體指出其有如何之不合規定，況且其與「花蓮—玉里─台東」路線是否應全
      線受補貼，係屬二事，原告自不得據之主張其「花蓮—玉里─台東」路線應受
      全線受補貼。
(四)、原告之「花蓮—玉里─台東」路線九十一年是否應全線受補貼，應由審議委員
      會依相關法令審議決定，依九十一年度補貼審議作業規定及補貼計畫執行要點
      ，補貼期間是九十年十二月一日起至九十一年十一月三十日止，是原告之「花
      蓮—玉里─台東」路線九十年十二月一日起至九十一年十一月三十日期間應得
      到如何之補貼，本應俟九十一年審議委員會審議決定報經被告核定後而定，原
      告原不能以九十年受補貼結果而要求九十一年要有相同之補貼決定，其如有此
      期待，亦純屬其願望，自不生信賴保護問題。
四、從而，被告對原告之「花蓮─玉里─台東」路線僅以七五‧一六公里補貼，未全
    線一九０．六六公里補貼，而核定補貼原告十四條路線之營運虧損九、０六五、
    九三七元，並無違法，訴願決定予以維持，亦無不合。原告請求訴願決定及原處
    分不利於其部分均撤銷，並無理由，應予駁回。原告以其「花蓮─玉里─台東」
    路線應全線一九０．六六公里補貼為基礎，請求被告應再核定給付九八八、一五
    ０元，亦無理由，應併予駁回。
五、據上論結，本件原告之訴為無理由，依行政訴訟法第二百十八條、民事訴訟法第
    三百八十五條第一項前段、行政訴訟法第九十八條第三項前段，判決如主文。
中      華      民      國    九十三    年     十一     月      四      日
                                  臺北高等行政法院  第二庭
                                            審判長  法  官  姜素娥
                                                    法  官  陳國成
                                                    法  官  吳東都
右為正本係照原本作成。
如不服本判決，應於送達後二十日內，向本院提出上訴狀並表明上訴理由，如於本判
決宣示後送達前提起上訴者，應於判決送達後二十日內補提上訴理由書（須按他造人
數附繕本）。
中      華      民      國    九十三    年     十一     月      四      日
                                                    書記官  李金釵
